【裁判字號】    99,易,79
【裁判日期】    990205
【裁判案由】    贓物
【裁判全文】
臺灣彰化地方法院刑事判決                99年度易字第79號
公  訴  人  臺灣彰化地方法院檢察署檢察官
被      告  甲○○
上列被告因犯贓物案件，經檢察官提起公訴（98年度偵字第1007
3號），本院判決如下：
    主  文
甲○○收受贓物，處拘役肆拾日，如易科罰金，以新臺幣壹仟元
折算壹日。
    事實及理由
一、犯罪事實：
  (一)甲○○前於民國（下同）80年間，因贓物案件，經本院以
    80年度易字第486號判處有期徒刑6月確定；又於80年間，因
    偽造有價證券案件，經臺灣板橋地方法院以80年度訴字第
    842號判處有期徒刑4年6月確定，上開2罪定應執行刑有期徒
    刑4年8月，82年9月4日假釋出監後，復經撤銷假釋，尚有殘
    刑2年3月3日。於83年間，因違反麻醉藥品管理條例案件
    ，經臺灣高等法院台中分院以83年度上易字第2409號判處有
    期徒刑7月確定；於84年間，因侵占案件，經臺灣高等法院
    台中分院以84年度上易字第461號判處有期徒刑4月確定；於
    84年間，因肅清煙毒條例案件，經臺灣高等法院台中分院以
    84年度上訴字第2292號判處有期徒刑3年1月確定，上開3罪
    定應執行有期徒刑3年10月。接續執行，87年5月20日再
    度假釋出監，復經撤銷假釋，尚有殘刑2年10月21日。
    於88年間，因販賣毒品案件，經最高法院以92年度台非字
    第11號判處有期徒刑7年6月確定，合併執行，97年3月
    12日假釋出監。（然上述假釋出監後，98年11月16日復經撤
    銷假釋，尚有殘刑1年30日。又因違反毒品危害防制條
    例案件，98年6月22日經本院以98年度訴字第945號各判處有
    期徒刑1年、8月，定應執行刑有期徒刑1年6月，再經臺灣高
    等法院台中分院以98年度上訴字第1705號上訴駁回、最高法
    院98年度台上字第6586號判決駁回上訴，全案確定，98年10
    月5日起合併執行，尚未執行完畢）（不構成累犯）。
  (二)甲○○假釋出獄後，於97年3月18日申請0000000000號SIM卡
    供自己使用，竟仍不知悔改，於97年12月15日至24日間某日
    ，在不詳處所，知悉姓名年籍均不詳之人所交付之手機1支
    （三星廠牌，深藍色折疊式，型號SGH-Z248，序號000000-0
    0-000000 -0號，為乙○○所有，係蔡瑞榮於97年11月19日
    0時30分許，在臺中縣大里市○○路368巷1號所竊得之贓物
    ），係來路不明之贓物，竟仍基於收受贓物之犯意，予以收
    受，並自97年12月24日22時30分許起，搭配自己名義申請之
    0000000000號SIM卡使用。
  (三)嗣經警循通聯紀錄，發現上述失竊手機搭配0000000000門號
    使用，98年1月24日通知甲○○到台中縣警察局霧峰分局警
    局說明，並由甲○○提出前揭手機1支（已發還乙○○）扣
    案，經警循線查獲上情。
二、認定事實所憑之證據及理由：
  (一)被告於警詢、偵查中之供述，被告於本院審理時表示認罪。
  (二)證人乙○○於警詢之證述，可證明上述手機為其失竊之贓物
    。
  (三)台中縣警察局霧峰分局扣押筆錄、扣押物品目錄表、贓物認
    領保管單。
  (四)序號000000-00-000000-0號通聯紀錄、0000000000號門號申
    設人資料，可證明被告使用該失竊手機。
  (五)證人蔡瑞榮之警訊筆錄陳述、臺灣臺中地方法院檢察署98
    年偵字第3988、3989號起訴書及臺中地方法院98年易字第
    695號判決，可證明蔡瑞榮行竊該手機之事實。
  (六)證人王俊瓏於警詢時證述及典當資料，可證明該手機曾於97
    年11月20日被蔡瑞榮持往典當，然97年12月15日不詳人又贖
    回。
  (七)綜上所述，本案事證已臻明確，被告犯行應堪認定，應予依
    法論科。
三、論罪科刑：
  (一)核被告所為，係犯刑法第349條第1項之收受贓物罪名。
  (二)量刑審酌：被告前科累累，素行不佳。貪圖小利而收受贓物
    ，導致被害人財產權之恢復增加困難，另審酌贓物之價值，
    及贓物已經回到失主手中等情，及被告雖尚未賠償被害人，
    但於審理中已坦承犯行，態度尚可等一切情狀，量處如主文
    所示之刑，並諭知易科罰金之折算標準，以示懲處。
四、適用法條：
  (一)刑事訴訟法第299條第1項前段。
  (二)刑法第349條第1項、第41條第1項前段。刑法施行法第1條之
    1第1項、第2項前段。
本案經檢察官趙冠瑋到庭執行職務。
中    華    民    國    99  年     2    月    5     日
                 刑事第七庭   法  官  葉明松
以上正本證明與原本無異。
如不服本判決應於收受判決後10日內向本院提出上訴書狀，並應
敘述具體理由；其未敘述上訴理由者，應於上訴期間屆滿後20日
內向本院補提理由書 (均須按他造當事人之人數附繕本)「切勿
逕送上級法院」。
告訴人或被害人對於判決如有不服具備理由請求檢察官上訴者，
其上訴期間之計算係以檢察官收受判決正本之日期為準。
中    華    民    國    99  年     2    月    5     日
                              書記官  施秀青
【附錄本案論罪法條】
中華民國刑法第349條
（普通贓物罪）
收受贓物者，處 3 年以下有期徒刑、拘役或 5 百元以下罰金。
搬運、寄藏、故買贓物或為牙保者，處5年以下有期徒刑、拘役
或科或併科1千元以下罰金。
因贓物變得之財物，以贓物論。
中華民國刑法施行法第1-1條
中華民國九十四年一月七日刑法修正施行後，刑法分則編所定罰
金之貨幣單位為新臺幣。
九十四年一月七日刑法修正時，刑法分則編未修正之條文定有罰
金者，自九十四年一月七日刑法修正施行後，就其所定數額提高
為三十倍。但七十二年六月二十六日至九十四年一月七日新增或
修正之條文，就其所定數額提高為三倍。

司法院資訊處製作；財團法人民間司法改革基金會備份。
